臺灣桃園地方法院刑事判決　　　　　　　 94年度易字第854號
公　訴　人　臺灣桃園地方法院檢察署檢察官
被　　　告　丙○○
　　　　　　　　　　　四巷八之.
　　　　　　　　　　（現於臺灣台北監獄另案執行中）
上列被告因竊盜案件，經檢察官提起公訴（九十四年度偵字第九
０八四號）及移送併案審理（台灣板橋地方法院檢察署九十四年
偵字第四七八九號、九十四年核退偵字第六五四號），被告於準
備程序為有罪之陳述，經合議庭裁定改由受命法官獨任逕以簡式
審判程序審理，並判決如下：
    主  文
丙○○連續攜帶兇器竊盜，累犯，處有期徒刑貳年。
扣案之鐵製Ｌ型工具伍支均沒收。
    事  實
一、丙○○前於民國八十九年因竊盜案件，經台灣板橋地方法院
    判處有期徒刑一年五月確定後，於九十年四月三日入監執行
    ，後因侵占及偽造文書等案件，經台灣士林地方法院分別判
    處有期徒刑三月、一年，並經該院以九十二年度聲字第五六
    四號裁定定其應執行刑為二年六月，又於九十二年間因偽造
    文書案件，經臺灣板橋地方法院判處有期徒刑六月，嗣由台
    灣板橋地方法院就上開四罪定其應執行刑為有期徒刑三年確
    定；丙○○再於九十年間因違反毒品危害防制條例案件、偽
    造文書、贓物等案件，經台灣板橋地方法院分別判處有期徒
    刑四月、八月及四月確定，此三罪經台灣板橋地方法院以九
    十一年聲字第七五九號裁定定其應執行刑為有期徒刑一年一
    月確定。前開二執行刑經接續執行，並於執行中合併計算已
    執行期間而於九十二年三月十二日縮短刑期假釋翌日出監，
    假釋期間併交付保護管束，至九十三年十二月十八日始假釋
    期滿，未經撤銷假釋，視為執行完畢。惟丙○○於上開假釋
    期間之九十二年十月間，再犯竊盜罪，經台灣台北地方法院
    於九十三年三月三十日判處拘役五十九日，甫於九十四年三
    月三日執行完畢翌日出監；另於九十三年九月間連續二次犯
    竊盜行為，經台灣士林地方法院於九十四年三月七日判處有
    期徒刑十月確定，現正在監執行中。
二、丙○○猶不知悔改，竟基於意圖為自己不法所有之概括犯意
    ，先於九十四年三月十三日前某日，在台北市○○○街○段
    一０二巷巷口，見謝建福所有、交戊○○使用之車牌號碼Ｇ
    ＱＮ─四五八號重型機車停放於路邊無人看守，遂以其所有
    、客觀上具有危險性且可供兇器使用之鐵製Ｌ型工具，持尖
    銳部位插入上開機車電門發動引擎，以此方式竊取該部機車
    ，供己代步。後於同年三月十三日上午七時至八時間之某時
    許，丙○○騎乘上開竊得之機車行經台北縣三重市重陽橋下
    ，趁四下無人之際，以該Ｌ型工具尖銳部位撬壞汽車駕駛座
    車門鎖（毀損部分未據告訴），進入車內再以該鐵製Ｌ型工
    具尖頭發動引擎之方式竊取丁○○所有、停放於該處之車牌
    號碼ＨＰ─六五八一號自小客車（已新領牌照，車牌號碼改
    為０六六七─ＫＥ），竊盜得手後留供己用，並將先前竊得
    之車牌號碼ＧＱＮ─四五八號重型機車棄置於附近加油站。
    而丙○○為免旁人或警員臨檢時發現，其特別在騎乘或駕駛
    所竊得贓車過程中，插入其所有之鑰匙，用以掩飾竊取車輛
    之事實。嗣於九十四年三月十四日凌晨二時三十分許，丙○
    ○駕駛上開竊得之車牌號碼０六六七─ＫＥ號自小客車前往
    台北縣三重市○○街八十九巷八十七號金宮旅社六一一室訪
    友，恰遇警方臨檢而當場查獲丙○○涉違犯毒品危害防制條
    例案件（另案審理中），警方經在場他人告知丙○○尚涉有
    竊盜罪嫌，而帶同丙○○於附近停車場一一搜尋，始查獲上
    開自小客車並扣得其所有、用以竊取車輛所用之鐵製Ｌ型工
    具一支，及用以掩飾竊盜犯行而與竊盜無關之鑰匙一支。丙
    ○○當日經警移送台灣板橋地方法院檢察署，經檢察官訊問
    後諭知交保候傳。
三、丙○○於交保後，復承前開竊盜之概括犯意，於九十四年四
    月二十八日上午八時許，見蘇佳慧所有、現由己○○占有使
    有之車牌號碼Ｑ五─三六八六號自小客車停放於台北縣汐止
    市○○路○段二七九號路旁，認有機可趁，遂獨自一人攜帶
    其所有、客觀上具有危險性可供兇器使用之鐵製Ｌ型工具四
    支，利用其中一支Ｌ型工具尖銳部位撬壞汽車駕駛座車門鎖
    （毀損部分未據告訴），進入車內再以該鐵製Ｌ型工具尖頭
    發動引擎之方式，竊取上開車牌號碼Ｑ五─三六八六號自小
    客車，且丙○○恐車主察覺而向警申報遭竊，遂又於同年月
    二十九日二十一時許，在桃園縣平鎮市○○路四０六巷二十
    九號前，持前開四支鐵製Ｌ型工具中一支，竊取乙○○所有
    之車牌號碼八Ｇ─六０五０號自小客車之車牌二面，將之懸
    掛於前開竊得之Ｑ五─三六八六號自小客車上，而將原Ｑ五
    ─三六八六號車牌丟棄，用以躲避警方查緝贓車。丙○○再
    承前開攜帶兇器竊盜之概括犯意，於九十四年四月二十九日
    十五時許，在桃園縣龜山鄉○○○路二十七號前，見甲○○
    所有之車牌號碼ＥＱ─二八０五號自小客車停放於路旁無人
    看守，遂以其隨身攜帶之上開鐵製Ｌ型工具中之一支，以相
    同方式竊取該車得手，惟因該車車窗無法關閉，遂僅將該車
    內之汽車音響拔起留供己用，該部自小客車則棄置於桃園縣
    中壢市○○街一九九號前。嗣因丙○○另違反毒品危害防制
    條例案件，經台灣台北地方法院發布通緝，警方接獲線報於
    九十四年五月六日十三時五十分許，至丙○○藏身之桃園縣
    中壢市○○街十號二樓之二十六號處所查緝，當場發現甲○
    ○遭竊之汽車音響而起疑，循線追查始知悉上情，並扣得丙
    ○○所有、供其犯罪所用或預備之用的鐵製Ｌ型工具四支。
四、案經桃園縣政府警察局中壢分局報請台灣桃園地方法院檢察
    署檢察官偵查起訴，暨台北縣政府警察局三重分局報請台灣
    板橋地方法院檢察署檢察官偵查後移送併案審理。
    理  由
一、查本件被告丙○○所犯為死刑、無期徒刑、最輕本刑三年以
    上有期徒刑之罪或高等法院管轄第一審案件以外之罪，並經
    被告於準備程序就被訴事實為有罪之陳述，經告知簡式審判
    程序之旨，並聽取被告及檢察官之意見後，經本院合議庭依
    刑事訴訟法第二百七十三條之一規定，裁定由受命法官獨任
    進行簡式審判程序審理，合先敘明。
二、上揭犯罪事實，業據被告丙○○分別於九十四年五月七日警
    詢及偵查中、九十四年七月十三日偵訊，以及本院準備程序
    、審理時均自白不諱，而上開車輛、車牌失竊之情形，業據
    被害人戊○○、丁○○、己○○、甲○○、乙○○等人於警
    詢時指述在卷，並有贓物認領保管單、車籍作業系統─查詢
    可資料、車輛竊盜、車牌失竊資料個別查詢報表─查詢車輛
    認可資料、車輛協尋電腦輸入單、車牌及車輛尋獲電腦輸入
    單、失竊物品及起獲現場照片五張等資料附卷可稽，足認被
    告前開所為任意性自白核與事實相符，應堪採信。此外，復
    有被告數度遭查獲時扣案之Ｌ型工具共五支等工具可資參佐
    ，被告竊盜犯行已經證明。至被告雖主張其在有人發現其為
    犯罪行為人前，其就向員警自首犯行云云，惟按刑法第六十
    二條所規定之自首，以對於未發覺之罪，向有偵查權之機關
    或公務員自承犯罪，進而接受裁判為要件，而自首犯罪應減
    輕其刑，其立法意旨在鼓勵罪犯悔悟遷善之意向，且可免偵
    查犯罪之勞費，連續犯雖為裁判上一罪，但事實上為數個犯
    罪行為，故應就所有連續行為皆自首，始能以自首論，若僅
    就一部分行為自首，他部分行為未自首，與立法意旨不合，
    其自首效力不應及於全部犯罪行為，既有他部分行為未自首
    ，以一罪論處結果，自應認無自首之適用（最高法院七十六
    年台上字第七二五六號判決、七十八年台上字第四二二二號
    判決亦同此見解）。查被告於九十四年三月十四日駕駛竊得
    之車牌號碼０六六七─ＫＥ號自小客車前往台北縣三重市○
    ○街八十九巷八十七號金宮旅社時，警方已接獲他人告知被
    告涉有竊盜犯嫌，被告到場後雖矢口否認犯行，然經警於被
    告身上起出車鑰匙及竊盜所用鐵製工具，又帶同被告至附近
    停車場逐一搜尋車輛查獲後，被告此時方坦承竊盜犯行，之
    後才又帶同警方前往台北縣三重市重陽橋下起出先前竊得之
    機車並在被告身上起出竊盜所用之工具等情，業據證人即查
    獲員警傅瑞光證述甚詳（見本院九十四年十月五日審理筆錄
    ），是於被告丙○○坦承竊盜犯行前，警方早已發覺被告犯
    罪（車牌號碼０六六七─ＫＥ號自小客車部分），僅不知道
    被害人為何人，縱被告事後有供出警方未發覺之其他竊盜犯
    行，揆諸前揭說明，基於連續犯以一罪論之裁判上無法分割
    之法理，尚不得依自首規定減輕其刑，被告此部分辯詞，尚
    有誤會，特此敘明。從而，本件事證明確，被告丙○○前開
    竊盜犯行均已經證明，應依法論科。
三、按攜帶兇器而竊盜者，構成刑法第三百二十一條第一項第三
    款規定之加重竊盜罪。所謂兇器，其種類並無限制，凡客觀
    上足對人之生命、身體、安全構成威脅，具有危險性之兇器
    均屬之，且祇須行竊時攜帶此種具有危險性之兇器為已足，
    並不以攜帶之初有行兇之意圖為必要（最高法院七十四年度
    第三次刑事庭會議決議、七十九年台上字第五二五三號判例
    意旨參照）。而被告於本院審理時供承：係以其所有、扣案
    之鐵製Ｌ型工具撬開駕駛座車門鎖，再以該工具發動汽車引
    擎等語，並經本院當庭勘驗扣案之Ｌ型工具，均為鐵製品，
    質地堅硬且一頭尖銳，把手長約十公分，以黑色膠布捆繞，
    一頭則尖口銳利，長約四公分（見本院九十四年十月五日審
    理筆錄），從而被告於行竊之際，攜帶上開鐵製Ｌ型工具，
    客觀上自足以對他人生命、身體構成危險性，堪認為兇器。
    故核被告所為，均係犯刑法第三百二十一條第一項第三款攜
    帶兇器竊盜罪。再被告前後多次竊盜犯行，時間緊接、手段
    雷同，所犯構成要件相同之罪名，顯係基於概括之犯意反覆
    為之，為連續犯，應刑法第五十六條規定，以一罪論，並依
    法加重其刑。公訴意旨雖僅述及犯罪事實欄三所示之竊盜犯
    行提起公訴，而犯罪事實欄二部分所示之被告竊盜犯行，則
    未據公訴人提起公訴，惟此部分與經起訴之竊盜犯行部分具
    有連續犯之裁判上一罪關係，業如前述，且經承辦檢察官及
    蒞庭檢察官當庭請求併案審理，自為起訴效力所及，本院當
    應併予審理，附此敘明。另查被告丙○○前於八十九年、九
    十二年間因竊盜、侵占、偽造文書等案件，經法院分別判處
    徒刑確定，嗣於九十二年間定其應執行刑為有期徒刑三年確
    定，另於九十年間因違反毒品危害防制條例案件、偽造文書
    、贓物等案件，經法院分別判處徒刑，並就此三罪定執行刑
    為有期徒刑一年一月確定，前開二執行刑經接續執行，並於
    執行中合併計算已執行期間而於九十二年三月十二日縮短刑
    期假釋翌日出監，假釋期間併交付保護管束，至九十三年十
    二月十八日始假釋期滿，亦未經撤銷而視為執行完畢等情，
    有台灣高等法院被告全國前案紀錄表一份在卷可按，其於五
    年以內再犯有期徒刑以上之本罪，為累犯，應加重其刑，並
    應刑法第七十條規定遞加重其刑。爰審酌被告丙○○正值壯
    年，不知勤奮向上，前已有竊盜、侵占、偽造文書等案件之
    前科紀錄，且現仍在監執行所涉竊盜犯行，仍不思悛悔，妄
    圖不勞而獲，連續多次以客觀上具有危險性可供兇器使用之
    鐵製Ｌ型工具破壞停放路旁之車輛車門鎖後竊取之，危害不
    特定之車主，及其侵害他人財產法益之情節非輕，為警查獲
    之初復企圖推諉犯行，其後始坦承犯行之犯罪後態度，及其
    行竊之次數、手段、所生危害、所竊財物之價值等一切情狀
    ，量處如主文所示之刑，以示懲戒。至扣案之鐵製Ｌ型工具
    五支均為被告所有，且或係供犯罪所用之物，或係預備供犯
    罪所用之物，業據被告供明在卷（見本院九十四年十月五日
    審理筆錄），併依刑法第三十八條第一項第二款宣告沒收之
    。另扣案鑰匙一支，雖係被告所有，然僅為被告掩飾駕駛竊
    取而來之車輛所用，與本件竊盜犯行無涉，此為被告所供明
    （見同上審理筆錄），爰不予宣告沒收，併予敘明。
四、據上論結、應依刑事訴訟法第二百七十三條之一第一項、第
    二百九十九條第一項前段，刑法第五十六條、第三百二十一
    條第一項第三款、第四十七條、第三十八條第一項第二款，
    判決如主文。
本案經檢察官趙燕利到庭執行職務。
中　　華　　民　　國　　94　　年　　10　　月　　19　　日
                       台灣桃園地方法院刑事第十一庭
                             法　官　何俏美
以上正本證明與原本無異。
如不服本判決，應於送達後10日內，向本院提出上訴狀。
                             書記官  陳淑瓊
中　　華　　民　　國　　94　　年　　10　　月　　19　　日
附錄本案論罪科刑法條：
刑法第321 條
犯竊盜罪而有左列情形之一者，處六月以上、五年以下有期徒刑
：
  一  於夜間侵入住宅或有人居住之建築物、船艦或隱匿其內而
      犯之者。
  二  毀越門扇、牆垣或其他安全設備而犯之者。
  三  攜帶兇器而犯之者。
  四  結夥三人以上而犯之者。
  五  乘火災、水災或其他災害之際而犯之者。
  六  在車站或埠頭而犯之者。
前項之未遂犯罰之。
